【裁判字號】    99,上訴,665
【裁判日期】    990222
【裁判案由】    毒品危害防制條例
【裁判全文】
臺灣高等法院刑事判決                 99年度上訴字第665號
上  訴  人  臺灣桃園地方法院檢察署檢察官
被      告  甲○○
上列上訴人因被告毒品危害防制條例案件，不服臺灣桃園地方法
院98年度審訴字第2842號，中華民國98年12月25日第一審判決（
起訴案號：臺灣桃園地方法院檢察署98年度毒偵字第4267號），
提起上訴，本院判決如下：
    主  文
上訴駁回。
    理  由
一、本案經本院審理結果，認第一審判決對被告甲○○為不受理
    之判決，核無不當，應予維持，並引用第一審判決書記載之
    證據及理由（如附件）。
二、臺灣桃園地方法院檢察署檢察官上訴意旨雖以：被告甲○○
    前曾因施用毒品案件，自動向行政院衛生署指定之醫院接受
    治療，並於民國96年8月15日經臺灣板橋地方法院檢察署檢
    察官以96年度毒偵字第5245號案件為不起訴處分確定，依法
    務部97年3月17日法檢字第0970800891號函，被告本件第2次
    施用犯行，應予起訴，請撤銷原不受理判決云云。惟查毒品
    危害防制條例第23條第2項規定，所謂經觀察、勒戒或強制
    戒治執行完畢釋放後「5年內再犯」者，因其再犯率甚高，
    原實施之觀察、勒戒及強制戒治既已無法收其實效，乃依法
    追訴或裁定交付審理。故施用第一、二級毒品者，除曾經觀
    察、勒戒或強制戒治執行完畢後5年內再犯之情形外，均仍
    得適用以保安處分代替刑事訴追程序之規定，並不限於初犯
    施用毒品者。查本件被告並未曾經受觀察勒戒等保安處分等
    情，既有本院前案紀錄表在卷可按，且為檢察官所不爭執，
    而本件被告係於98年8月9日17時45分許回溯26小時內之某時
    ，犯施用第一級毒品罪，依毒品危害防制條例第20條第3項
    、第1項規定，應先由檢察官聲請法院裁定令被告入勒戒處
    所施以觀察、勒戒，始合乎毒品危害防制條例上開規定之立
    法目的（至其另於96年間因施用毒品犯行後，於犯罪未發覺
    前，自動請求治療，該次治療程序，與法定觀察、勒戒之執
    行程序不同，業經原審法院於判決理由四說明甚詳），揆諸
    上揭說明，自應依毒品危害防制條例第20條第3項、第1項規
    定，將被告送觀察、勒戒。原審法院因認本件起訴之程序違
    背法律規定，而諭知公訴不受理，並無不當。至檢察官上訴
    所引之法務部97年3月17日法檢字第0970800891號函，其結
    論之前提，乃被告已二犯（即曾經受觀察、勒戒）於治療期
    間另有施用犯行，經第1次查獲並為不起訴處分後，其後第2
    次查獲之施用犯行，始應予起訴。惟本件被告並非二犯（即
    未曾受觀察、勒戒等保安處分），既如前述，則本件被告施
    用毒品犯行，顯與該函所示研究意見之情形不同，自不可比
    附援引，檢察官本件上訴容有誤會，綜上，本件上訴並無理
    由，應不經言詞辯論予以駁回。
三、據上論斷，應依刑事訴訟法第373條、第368條、第372條，
    判決如主文。
中    華    民    國    99    年    2     月    22    日
                  刑事第九庭  審判長法  官  陳貽男
                                    法  官  周盈文
                                    法  官  詹駿鴻
以上正本證明與原本無異。
如不服本判決，應於收受送達後10日內向本院提出上訴書狀，其
未敘述上訴之理由者並得於提起上訴後10日內向本院補提理由書
（均須按他造當事人之人數附繕本）「切勿逕送上級法院」。
                                    書記官  梁淑時
中    華    民    國    99    年    2     月    22    日

司法院資訊處製作；財團法人民間司法改革基金會備份。
